臺灣臺北地方法院交通事件裁定　　　　100年度交聲字第150號
原處分機關　臺北市交通事件裁決所
異　議　人
即受處分人　林培慶
上列受處分人因違反道路交通管理處罰條例案件，對於臺北市交
通事件裁所民國100 年1 月10日所為之處分（原處分案號：北市
裁催字第裁22-A1A243006號），聲明異議，本院裁定如下：
        主  文
異議駁回。
        理  由
一、按汽車駕駛人爭道行駛，而在車道數相同時，左方車不讓右
    方車先行，處新臺幣（下同）600 元以上1,800 元以下罰鍰
    ，並記違規點數1 點，道路交通管理處罰條例第45條第9 款
    、第63條第1 項分別定有明文。
二、原處分意旨以：異議人於民國99年8 月1 日晚間10時40分，
    騎駛車牌號碼為638-HLU 號重型機車沿臺北市○○區○○街
    24巷北往南方向直行經24巷路口時，與另一由金門街24巷西
    往東駛來亦通過該巷口之由案外人高振傑駕駛之車牌號碼為
    BN-4490 號自小客車發生撞擊而發生車禍，經查異議人就此
    車禍之發生有「車道數相同，左方車不讓右方車先行」之違
    規，先經臺北市政府警察局交通警察大隊以北市警交大字第
    A1A243006 號舉發違反道路交通管理事件通知單舉發，經原
    處分機關查核無誤後，再依道路交通管理處罰條例條例第45
    條第9 款及第63條第1 項之規定，裁處異議人罰鍰900 元併
    記違規點數1 點。
三、異議意旨略以：當時我騎駛之機車已先通過路口之黃色網狀
    線之中央，高振傑駕駛之BN-4490 號自小客車始從右方以右
    前車頭撞擊我機車之右後側，致我人車摔倒，可見本件係異
    議人行至路口後，高振傑之自小客車方行至路口，我自無禮
    讓右方車之可言，原處分係屬違法，請予撤銷等語。
四、經查：
    (一)本件異議人於上開時間騎駛上揭機車行經上開地點，而與
      高振傑所駕駛之上開自用小客車於上開路口發生車禍，而
      該處係屬於無號誌、標誌、標線之交岔路口，且未劃分幹
      支道，異議人與高振傑原各自行駛車道之車道數均相同等
      情，異議人並不否認，並有道路交通事故現場圖、道路交
      通事故調查報告表及現場照片可查。
    (二)依道路交通事故現場圖所示，事故發生後異議人機車係倒
      於違規停放在該巷口處之車號0077-EG 號一般自用小客車
      之車尾，而高振傑駕駛之自小客車則係於停於金門街24巷
      巷口中央偏東側處。再依現場照片及車損照片所示，異議
      人機車之右後車身確有撞擊痕跡，而高振傑之自小客車之
      右前車頭亦有撞擊痕跡。而依異議人於警詢中所稱：「我
      沿金門街24巷北向南直行至肇事地點時，右後車尾被沿金
      門街24巷西向東行駛之B 車【按即高振傑駕駛之上開自小
      客車，下同】車頭碰撞，至我車在碰撞路邊停車0077-EG
      左後車尾而肇事。」等語（本院卷第27頁）；案外人高振
      傑則稱：「我沿金門街24巷西向東直行至肇事地點時，我
      車頭被沿金門街24巷北向南直行之A 車【按即異議人之上
      揭機車，下同】右車身擦撞，A 車在向前撞到路邊停車00
      77-EG 左後車尾而肇事。」等語（本院卷第28頁）。綜此
      交互勾稽，可見本案肇事經過，應係異議人騎駛上開機車
      由北向南通過巷口時，其機車之右後車身，遭亦同時自西
      向東通過該巷口之高振傑自小客車之右前車頭撞擊，異議
      人方向前滑倒再撞擊停放該巷口左側之0077-EG 號自小客
      車左後車尾。
    (三)而查，上揭道路交通管理處罰條例第45條第9 款所定之「
      讓車」，旨在確認行車順序及劃分道路路權，以維護交通
      往來之安全，故所謂「讓」，當指車輛駕駛人須將車輛暫
      停，待有路權之他車輛駕駛人通過，安全無虞時，始能再
      繼續通行之謂，此與何人先進入路口，毫無關係。倘駕駛
      人於進入路口前，未依該規定暫停確認右方無來車或通行
      無虞，而直接通過該路口致遭右方來車撞擊，縱其先進入
      路口，亦不能認為其已盡該條款所定之「讓車」義務。是
      以，本案異議人於通過上開路口「前」，即應減速或暫停
      確認右方無來車或確定右方車已安全通過時，方可穿越交
      岔路口，不能以自己先進入路口此一事實，即免除自己本
      應盡之左方車讓右方車先行之義務。經查，依異議人於警
      詢中供稱：「行經肇事路口時，我有發現B 車約一個車身
      距離，因我車已在路口中間，我認為B 車會讓我先行，可
      是B 車卻直接撞上我。」、「（問：發現危害狀況時距離
      對方多遠？採取何種反應措施？）約一輛車子距離，我繼
      續行使就被撞了。（問：肇事當時行車速率多少？）約40
      公里/ 小時。」等語（本院卷第27頁）。高振傑則稱：「
      （問：發現危害狀況時距離對方多遠？採取何種反應措施
      ？）很近，我看到就煞車。（問：肇事當時行車速率多少
      ？）30至40公里/ 小時。」（本院卷第28頁）。由是交互
      勾稽，可知異議人於「進入」上開路口「之前」，根本未
      暫停或先詳予確認右側並無來車，否則異議人必能看見高
      振傑自其右側路口駛來此一事實。倘異議人如稍加暫停確
      認，應可避免與右方車輛即高振傑之B 車發生碰撞。換言
      之，異議人並未讓其右方之高振傑自小客車先行。至異議
      人是否較諸高振傑之自小客車更先進入路口，與異議人有
      無盡其應讓右方車先行此一義務之認定，則無關聯。
    (四)綜上所述，本件異議人確有原處分意旨所指之「左方車未
      讓右方車先行」之違規行為，事證明確。原處分機關依上
      開規定裁處異議人罰鍰900 元，併計違規點數1 點，核無
      違誤。本件異議無理由，應予駁回。
四、依道路交通事件處理辦法第18條，裁定如主文。
中    華    民    國   100    年    8     月    26    日
                      交通法庭  法  官  紀凱峰
上正本證明與原本無異。
如不服本裁定，應於裁定送達後5日內向本院提出抗告狀。
                                書記官  桑子樑
中    華    民    國   100    年    8     月    26    日